【裁判字號】    97,訴,1534
【裁判日期】    971031
【裁判案由】    毒品危害防制條例
【裁判全文】
臺灣基隆地方法院刑事判決              97年度訴字第1534號
公  訴  人  臺灣基隆地方法院檢察署檢察官
被      告  丙○○
                    （另案在臺灣桃園女子監獄受刑中）
上列被告因毒品危害防制條例案件，經檢察官提起公訴（97年度
毒偵字第2185號、第2365號），被告於準備程序進行中，就被訴
事實為有罪之陳述，經本院合議庭裁定由受命法官獨任進行簡式
審判程序，判決如下：
    主      文
丙○○施用第一級毒品，累犯，處有期徒刑捌月。
    事實及理由
壹、程序事項
    本件被告丙○○所犯者非為死刑、無期徒刑、最輕本刑為3
    年以上有期徒刑之罪或高等法院管轄第一審案件，其於準備
    程序進行中，先就被訴事實為有罪之陳述，經告知其簡式審
    判程序之旨，並聽取公訴人、被告之意見後，本院合議庭業
    已依刑事訴訟法第273條之1第1項之規定，裁定由受命法官
    獨任以簡式審判程序進行本案之審理，且依同法第273條之2
    規定，簡式審判程序之證據調查，不受同法第159條第1項、
    第161條之2、第161條之3、第163條之1及第164條至第170條
    規定之限制，合先敘明。
貳、實體事項
一、本件犯罪事實、證據，除引用如附件檢察官起訴書之記載外
    ，並補充及更正如下：
  (一)犯罪事實部分
  1.被告經裁定送強制戒治後，係於民國91年11月7日停止戒治
    付保護管束而經釋放出所，並92年6月2日保護管束期滿未經
    撤銷而執行完畢。
  2.起訴書犯罪事實欄第一段倒數第3、4行所載「97年度上訴字
    第786號」應更正為「97年度上訴字第602號」。
  (二)證據部分
    補引「被告於本院準備程序及審理時之自白」、「被告身上
    施打毒品所留痕跡之照片2紙」為證據。
二、論罪科刑：
  (一)按海洛因、安非他命分別係毒品危害防制條例所列管之第一
    級毒品及第二級毒品，此為該條例第2條第2項第1款、第2款
    所明定；又犯毒品危害防制條例第10條施用毒品之罪者，檢
    察官應聲請法院裁定，令被告入勒戒處所觀察、勒戒，經觀
    察、勒戒後，無繼續施用毒品之傾向者，應即釋放，並由檢
    察官為不起訴處分，有繼續施用毒品之傾向者，則由檢察官
    先聲請法院裁定令入戒治處所施以強制戒治，俟強制戒治期
    滿，再行釋放，並由檢察官為不起訴處分；而依前開規定觀
    察勒戒或強制戒治執行完畢釋放後，5年內再犯施用毒品之
    罪者，檢察官應依法追訴，毒品危害防制條例第20條第1項
    、第2項、第23條第2項分別定有明文。且倘被告於5年內已
    再犯，經依法追訴處罰，縱其第3次（或第3次以上）再度施
    用毒品之時間，在初犯經觀察、勒戒或強制戒治執行完畢5
    年以後，已不合於「5年後再犯」之規定，且因已於「5年內
    再犯」，顯見其再犯率甚高，原實施觀察、勒戒或強制戒治
    ，已無法收其實效，即應依該條例第10條處罰，有最高法院
    95年5月9日所作成之95年度第7次刑事庭會議決定可資參照
    。查起訴書犯罪事實欄一所載被告施用毒品之前科情形，有
    臺灣高等法院被告全國前案紀錄表、臺灣基隆地方法院檢察
    署刑案資料查註紀錄表及全國施用毒品案件紀錄表各1份在
    卷可稽，其本件施用第一級毒品海洛因之時間固在92年6月2
    日強制戒治執行完畢5年後，惟其強制戒治執行完畢後既因
    施用毒品案件，經4次判決確定，依前揭說明，即非屬毒品
    危害防制條例第20條第3項所定「五年後再犯」之情形，故
    檢察官依法逕行起訴本案，於法要無不合，合先敘明。
  (二)核被告所為，係犯毒品危害防制條例第10條第1項之施用第
    一級毒品罪。其持有第一級毒品海洛因係供施用，其持有第
    一級毒品之低度行為為施用第一級毒品之高度行為所吸收，
    不另論罪。
  (三)查被告曾受起訴書犯罪事實欄所載刑之科刑及執行完畢，有
    臺灣高等法院被告前案紀錄表1份在卷可按，其受有期徒刑
    執行完畢後，5年內故意再犯本件有期徒刑以上之罪，為累
    犯，應依刑法第47條第1項規定加重其刑。
  (四)爰審酌毒品對於人體會產生成癮性，係足以危害個人健康及
    社會安全之管制藥物，被告經過觀察、勒戒、強制戒治及多
    次判刑確定暨刑之執行完畢後，猶不知戒除施用毒品惡習，
    再犯本件施用第一級毒品罪，顯見其毒癮甚深，自不宜輕縱
    ，暨兼衡其犯罪之自我麻醉動機、所生自我戕害結果，於他
    人尚不致造成損害及其犯後坦承犯行之態度等一切情狀，量
    處如主文所示之刑，以示懲儆。
四、應適用之法條：
    依刑事訴訟法第273條之1第1項、第299條第1項前段、第310
    條之2、第454條，毒品危害防制條例第10條第1項、第23 條
    第2項，刑法第11條前段、第47條第1項，判決如主文。
五、對於本件判決如有不服，得自收受送達後10日內，向本院提
    出上訴書狀，上訴於臺灣高等法院。
本案經檢察官乙○○到庭執行職務。
中    華    民    國    97    年    10    月    31    日
                  刑事第一庭法  官  王美婷
以上正本證明與原本無異。
對於本件判決如有不服，應於收受送達後10日內，向本院提出上
訴書狀，上訴於臺灣高等法院，並按他造當事人之人數附具繕本
。
中    華    民    國    97    年    10    月    31    日
                            書記官  明祖斌
附錄本案論罪科刑法條：
毒品危害防制條例第10條第1項
施用第一級毒品者，處 6 月以上 5 年以下有期徒刑。
臺灣基隆地方法院檢察署檢察官起訴書
                                    97年度毒偵字第2185號
                                    97年度毒偵字第2365號
    被  告  丙○○  女  29歲（民國○○年○○月○日生）
                    籍設基隆市中山區○○○路217巷58號
                    （另案在臺灣桃園女子監獄執行中）
                    國民身分證統一編號：Ｚ000000000號
上列被告因違反毒品危害防制條例案件，業經偵查終結，認應提
起公訴，茲敘述犯罪事實、證據並所犯法條如下：
        犯罪事實
一、丙○○前因施用第一級毒品案件，經觀察、勒戒後，因無繼
    續施用毒品之傾向，由本署檢察官於民國90年10月15日以90
    年度毒偵字第1497號為不起訴處分確定。復因施用第一級毒
    品案件，經觀察、勒戒後，因有繼續施用毒品之傾向，先送
    強制戒治，於92年6月2日交付保護管束期滿，並經臺灣基隆
    地方法院以91年度訴字第311號判處有期徒刑7月確定；另因
    竊盜罪，經同法院以91年度易字第213號判處有期徒刑6月定
    ，上開2罪合併應執行有期徒刑1年，於92年10月17日執行完
    畢。又因施用第一、二級毒品案件，經臺灣基隆地方法院以
    94年度訴字第194號各判處有期徒刑11月、4月確定，應執行
    有期徒刑1年2月，於95年8月12日執行完畢。再因施用第一
    級毒品、第一、二級毒品案件，經臺灣高等法院分別以97年
    度上訴字第786號判處有期徒刑10月、97年度上訴字第1150
    號判處應執行有期徒刑10月確定，上開2罪現接續執行中（
    尚未執畢）。
二、詎其猶不知悔改，復於97年8月6日凌晨2、3時許，在基隆市
    中山區○○○路253巷10號住處，以針筒注射之方式，非法
    施用第一級毒品海洛因1次。嗣先於97年8月6日下午5時30分
    許，在基隆市安樂區○○○街公車總站前，為警因毒品另案
    緝獲，且經其同意採驗尿液呈毒品嗎啡陽性反應（閥值：69
    080ng/ml）；再於同年月7日下午3時50分許，在基隆市中山
    區○○○路253巷10號住處，為警因毒品另案緝獲，並經其
    同意採驗尿液呈毒品嗎啡陽性反應（閥值：9440ng/ml）而
    查知上情。
三、案經基隆市警察局移送偵辦。
        證據並所犯法條
一、上揭犯罪事實業經被告丙○○於本署偵詢中坦承不諱，並有
    台灣尖端先進生技醫藥股份有限公司尿液檢驗報告2紙、不
    起訴處分書、起訴書、刑事判決及刑案資料查註紀錄表附卷
    可稽，被告犯嫌堪予認定。
二、核被告所為，係犯毒品危害防制條例第10條第1項之施用第
    一級毒品罪嫌。再被告於受有期徒刑執行完畢後，5年內故
    意再犯有期徒刑以上之罪，有本署刑案資料查註紀錄表附卷
    可稽，請依累犯規定加重其刑。
三、依毒品危害防制條例第23條第2項、刑事訴訟法第251條第1
    項提起公訴。
    此  致
臺灣基隆地方法院
中    華    民    國    97    年    9     月    19    日
                          檢察官  甲  ○  ○
上正本證明與原本無異
中    華    民    國    97    年    10    月    6     日
                          書記官  陳  宏  昌
附錄論罪法條：
毒品危害防制條例第10條第1項
施用第一級毒品者，處 6 月以上 5 年以下有期徒刑。


司法院資訊處製作；財團法人民間司法改革基金會備份。
